【裁判字號】    97,交聲,3004
【裁判日期】    971217
【裁判案由】    交管條例聲異
【裁判全文】
臺灣板橋地方法院交通事件裁定        97年度交聲字第3004號
原處分機關  交通部公路總局臺北區監理所板橋監理站
異  議  人
即受處分人  甲○
上列受處分人因違反道路交通管理處罰條例案件，對於交通部公
路總局臺北區監理所板橋監理站民國97年11月17日所為板監裁字
第裁41-C00000000號裁決處分，聲明異議，本院裁定如下：
    主    文
異議駁回。
    理    由
一、原處分意旨略以：異議人即受處分人甲○於民國97年10月1
    日15時25分許，騎乘徐秀如所有車牌號碼3FN-023 號重型機
    車，行經有燈光號誌管制之臺北縣中和市○○路與錦和路之
    交岔路口，因「駕車行經有燈光號誌管制之交岔路口闖紅燈
    」之違規事實，經臺北縣政府警察局中和分局執勤員警拍照
    採證後，於97年10月15日以臺北縣政府警察局北縣警交字第
    C00000000 號舉發違反道路交通管理事件通知單逕行舉發，
    ，並處罰機車所有人，嗣機車所有人徐秀如於97年10月16日
    提出申訴，復依道路交通管理處罰條例第85條第1 項規定向
    原處分機關申報應歸責人為甲○後，原處分機關乃於97年11
    月17日依道路交通管理處罰條例第53條第1 項、第63條第1
    項第3 款（原裁決書漏載「第1 項第3 款」）之規定，裁處
    異議人罰鍰新臺幣（下同）1800元、併記違規點數3 點等語
    。
二、異議人異議意旨略以：舉發通知單上所附採證照片2 幀，該
    等照片中所示之2 機車駕駛人之身形、所騎乘機車之車形及
    所戴安全帽完全均不相符合，而伊雖然是左邊舉發相片中所
    示騎乘機車之女子，但右邊舉發採證相片中騎乘機車闖越紅
    燈前行之女子則非伊本人，該等舉發相片自不足以之作為舉
    發伊有闖紅燈之事證，故不服原處分，爰聲明異議，請求撤
    銷原處分云云。
三、按汽車駕駛人，行經有燈光號誌管制之交岔路口闖紅燈者，
    處1800元以上5400元以下罰鍰，道路交通管理處罰條例第53
    條第1 項定有明文；另按汽車駕駛人駕駛汽車違反道路交通
    管理處罰條例第53條規定者，除應依該條所規定之罰鍰處罰
    外，並應記違規點數3 點，道路交通管理處罰條例第63條第
    1 項第3 款亦規定甚明；經查：
(一)、徐秀如所有之前開機車，於97年10月1 日15時25分許，行經
    臺北縣中和市○○路與錦和路有燈光號誌管制之交岔路口，
    經警認有由中和市○○路闖紅燈左轉往錦和路方向行駛之違
    規行為，乃拍照採證後，逕行掣單舉發等情，有臺北縣政府
    警察局97年10月15日北縣警交字第C00000000 號舉發違反道
    路交通管理事件通知單通知聯及採證照片在卷可稽。
(二)、異議人雖以前詞置辯；然觀諸卷附之舉發員警蕭瑋慶所填載
    台北縣政府警察局中和分局受理違反交通管理事件被通知人
    申訴理由查詢表所檢附之前揭舉發時地之普機車3FN-023 違
    規過程示意圖中所附之舉發本件交通違規連續相片中之第1
    張照片顯示畫面為，一駕駛人騎乘車牌號碼3FN-023 號重型
    機車行駛在慢車道上；連續之第2 張照片顯示該機車已持續
    前行至該路口之行人穿越道上，惟此時與其同一行向車道上
    左邊之另一機車與汽車則俱明顯於停止線前靜止；連續之第
    3 、4 張照片顯示該系爭機車仍持續往前行駛至交岔路口時
    ，乃向左轉駛入另一道路，而其原行向之車道後方仍陸續有
    來車惟均行駛至停止線前即停止；連續之第5 、6 張照片則
    顯示該系爭機車已左轉完成並持續往前行駛至與其原行駛車
    道垂直交岔之另一道路上，而其原行向車道上之其他車輛仍
    均持續於停止線前保持停止狀態等情，此有前開相片6 幀在
    卷可參，是觀諸上開違規照片可知，當時系爭機車騎士行駛
    至該交岔路口時，同一行向車道上其他汽車或機車既均行駛
    至停止線前便即停止，則系爭機車騎士原行向車道之號誌燈
    應為紅燈無訛；此情亦核與臺北縣政府警察局中和分局97年
    11 月7日北縣警中申字第0970062774號函稱：「.... 經 舉
    發員警表示：該車沿中正路往板橋方向行駛，於上述時地遇
    紅燈未停逕闖左轉往錦和路方向，為警目睹拍照存證依法逕
    行舉發... 」等語相符，足見系爭機車騎士騎車行經臺北縣
    中和市○○路與錦和路有燈光號誌管制之交岔路口時，有由
    中和市○○路闖紅燈左轉往錦和路方向行駛之情甚明；至中
    和市○○路往板橋方向與錦和路交岔路口共有兩座號誌燈，
    分別為慢車道專用號誌及快車道專用號誌，當慢車道專用號
    誌燈為紅燈時，快車道專用號誌燈則為紅燈允許左轉之時相
    ，該路口並有明確設置機慢車應兩段式左轉之標誌，此固有
    前揭舉發員警蕭瑋慶所填載台北縣政府警察局中和分局受理
    違反交通管理事件被通知人申訴理由查詢表及該表所附該路
    口標、號誌照片2 幀在卷可稽，然異議人既乃行駛於中和市
    ○○路慢車道上而非快車道，自不得適用快車道專用號誌，
    當不得於系爭交岔路口之中和市○○路○○道上專用號誌燈
    為紅燈時情況下仍直接左轉，併此敘明。
(三)、又依臺北縣政府警察局97年10月15日北縣警交字第C0000000
    0 號舉發違反道路交通管理事件通知單通知聯上所檢附予異
    議人之舉發違規採證照片2 幀，對照卷附普機車3FN-023 違
    規過程示意圖，該通知單所檢附之採證照片2 幀顯係上揭示
    意圖中第1 張及第6 張照片無誤，則細繹異議人上開所辯之
    詞，顯係因其誤認採證照片中之違規主體所致，是其上開所
    辯，尚無足採。
四、從而，受處分人即異議人騎乘上開機車，於前開時、地，行
    經設有燈光號誌管制之交岔路口闖紅燈之違規事實，已堪認
    定，原處分機關據此認異議人有前開違規事由，因而裁處受
    處分人罰鍰1,800 元、併記違規點數3 點，尚無違誤，本件
    異議人之異議為無理由，應予駁回。
據上論斷，應依道路交通案件處理辦法第19條，裁定如主文。
中    華    民    國    97    年    12    月    17    日
                       交通法庭  法  官  陳明偉
以上正本證明與原本無異
如不服本裁定應於送達後5日內向本院提出抗告狀
                                 書記官  強梅芳
中    華    民    國    97    年    12    月    18    日


司法院資訊處製作；財團法人民間司法改革基金會備份。
